福建高等法院金門分院民事裁定　　　　　　100年度抗字第3號
抗　告　人　陳力旗
上列抗告人因與相對人林天賜間清償票款事件，對於中華民國
100年3月8日福建金門地方法院100年度執事聲字第1號裁定提起
抗告，本院裁定如下：
    主  文
抗告駁回。
抗告程序費用由抗告人負擔。
    理  由
一、抗告人於原法院聲請意旨及異議意旨略以：抗告人所持台灣
    高雄地方法院85年度執字第13774號債權憑證，係本於該院
    85年度票字第8785號本票裁定，且上開債權憑證於民國85、
    97、98年間均曾有執行之紀錄，惟99年7月21日參與分配受
    償後因故遺失本票原本。抗告人已於100年1月20日向台灣高
    雄地方法院聲請公示催告，並經該院裁定准予公示催告，抗
    告人於執行終結前將補正除權判決或本票原本，為此聲請強
    制執行，相對人應給付1,146,837元，及自99年5月6日起至
    清償日止，按週年利率百分之6計算之利息。
二、原裁定以：抗告人為本件強制執行聲請時，並未提出本票原
    本，經命補正後仍未補正，則司法事務官依強制執行法第30
    條之1、民事訴訟法第249條第1項第6款裁定駁回本件強制執
    行之聲請，即屬有據等語。
三、抗告意旨略以：抗告人因本票遺失，已於100年1月20日向台
    灣高雄地方法院聲請公示催告，倘日後取得該院除權判決，
    即可完備強制執行之聲請要件，抗告人並願供擔保先暫停或
    繼續執行，為此提起本件抗告，請求廢棄原裁定等語。
四、按本票為絕對有價證券，其權利之行使與本票之占有，有不
    可分離之關係（最高法院44年台上字第1216號判例意旨參照
    ），是票據法第123條規定執票人向本票發票人行使追索權
    時，得聲請法院裁定後強制執行。立法目的係為加強本票之
    獲償性，以助長本票之流通，究其本質，仍為追索權之行使
    。本票准許強制執行之裁定，係強制執行法第4條第1項第6
    款之執行名義，屬非訟事件程序，法院之裁定並無確定實體
    法律關係之效力。參酌本票具提示性及繳回性，執票人行使
    追索權時，仍需提示票據始能行使權利。本票執票人聲請強
    制執行時，自仍需提出本票原本於執行法院，以證明其係執
    票人而得以行使追索權。縱該本票已據法院為許可強制執行
    之裁定，或發給債權憑證，若執票人已喪失本票之占有仍無
    從行使票據權利（最高法院98年度台簡上字第16號裁定意旨
    參照）。又強制執行法第30條之1準用民事訴訟法第249條第
    1項第6款規定，債權人聲請強制執行，如有不合程式或不備
    其他要件，經執行法院定期命其補正而不補正者，執行法院
    應以裁定駁回其強制執行之聲請。
五、抗告人雖以台灣高雄地方法院98年度執字第59027號債權憑
    證為執行名義（該院85年度執字第13774號債權憑證、85年
    年度票字第8785號本票裁定換發）為本件強制執行聲請，惟
    並未提出該裁定所示之本票原本，經原法院司法事務官先後
    於99年11月29日、同年12月15日通知抗告人於5日內補正該
    本票原本，並分別於同年12月3日、12月21日送達於抗告人
    ，有補正通知及送達證書各2紙在卷可稽（見原法院執行卷
    第35至37、44至46頁），然抗告人逾期均未補正。至抗告人
    雖主張：抗告人因本票遺失，已於100年1月20日向台灣高雄
    地方法院聲請公示催告，倘日後取得該院除權判決，即可完
    備強制執行之聲請要件，抗告人並願供擔保先暫停或繼續執
    行等語。惟抗告人既僅聲請就該本票為公示催告，尚未經除
    權判決，自無從執此取代本票原本之提出；另強制執行法並
    無債權人供擔保停止執行或繼續執行之規定，抗告人之主張
    ，尚無可採。
六、綜上所述，抗告人聲請強制執行時，既未提出本票原本，其
    聲請強制執行之程式即有欠缺，經原法院通知補正本票原本
    ，其逾期並未補正，原法院司法事務官乃駁回抗告人強制執
    行之聲請，即無不合，抗告人聲明異議，即非有據，原裁定
    據此駁回抗告人之異議，並無違誤，抗告意旨指摘原裁定不
    當，聲明廢棄，為無理由，應予駁回。
七、據上論結，本件抗告為無理由，爰裁定如主文。
中    華    民    國  100    年    5      月    16    日
                    民事庭審判長法  官  吳昭瑩
                                法  官  陳坤地
                                法  官  陳容正
以上為正本，係照原本作成，證明與原本無異。
本裁定不得再抗告。
中    華    民    國   100    年    5     月    16    日
                                書記官  周秀香